臺灣雲林地方法院刑事判決　　　　　　　 94年度訴字第163號
公　訴　人　臺灣雲林地方法院檢察署檢察官
被　　　告　甲○○　男　28歲.
　　　　　　　　　　國民
　　　　　　　　　　　樓之3
上列被告因違反毒品危害防制條例案件，經檢察官提起公訴（93
年度毒偵字第1385號），本院合議庭裁定進行簡式審判程序，本
院判決如下：
    主  文
甲○○連續施用第壹級毒品，累犯，處有期徒刑壹年貳月，扣案
之第壹級毒品海洛因貳拾捌包（合計淨重肆點肆伍公克，純度佰
分之貳拾壹點捌柒，純質淨重零點玖柒公克）均沒收銷燬之，外
包裝貳拾捌袋、注射針筒拾貳支、塑膠剷管參支均沒收之；又連
續施用第貳級毒品，累犯，處有期徒刑捌月，扣案之第貳級毒品
安非他命伍包（合計淨重壹點貳伍伍肆公克）均沒收銷燬之，外
包裝伍袋、玻璃吸食器壹組均沒收之。應執行有期徒刑壹年捌月
，扣案之第壹級毒品海洛因貳拾捌包（合計淨重肆點肆伍公克，
純度百分之貳拾壹點捌柒，純質淨重零點玖柒公克）、第貳級毒
品安非他命伍包（合計淨重壹點貳伍伍肆公克）均沒收銷燬之，
外包裝參拾參袋、注射針筒拾貳支、塑膠剷管參支、玻璃吸食器
壹組均沒收之。
    事  實  及  理  由
一、犯罪事實：
    甲○○前因違反肅清煙毒條例案件，經本院於民國83年1 月
    18日，以82年度少訴字第50號判處有期徒刑2 年、緩刑4 年
    確定；復因違反麻醉藥品管理條例及藥事法案件，經本院於
    83年4 月27日，以83年度少訴字第5 號合併判處有期徒刑4
    年4 月確定，並因而撤銷前開緩刑，於83年5 月14日起入監
    接續執行，於85年4 月24日假釋出獄，已於89年4 月1 日假
    釋期滿執行完畢。甲○○又於90年間因施用毒品案件，經觀
    察、勒戒後，認無繼續施用毒品之傾向，予以釋放，並由臺
    灣雲林地方法院檢察署檢察官於90年11月2 日，以90年度毒
    偵字第1128號不起訴處分確定。詎其仍不知悔改，復基於施
    用第1 級毒品之概括犯意，自93年7 、8 月間某日起至93年
    10月1 日止，連續在雲林縣麥寮鄉○○路關山宮前廣場自己
    車上，以將海洛因摻水置於針筒內注射血管之方式，約每日
    施用10次之頻率，施用第1 級毒品海洛因多次；另基於施用
    第2 級毒品之概括犯意，自93年7 、8 月間某日起至93年10
    月1 日止，連續在上開處所，以將安非他命置於吸食器內加
    熱使成煙霧後再用嘴或鼻吸用之方式，約每日3 、4 次之頻
    率，施用第2 級毒品安非他命多次。嗣為警於93年10月1 日
    上午10時30分，在雲林縣麥寮鄉○○路143 號「高手遊藝場
    」臨檢時查獲，並當場扣得海洛因毒品28小包（合計淨重
    4.45公克，純度21.87%，純質淨重0.97公克）、安非他命5
    小包（合計淨重1.3982公克），及其所有供施用毒品之器具
    注射針筒12支、玻璃吸食器1組、塑膠剷管3支等物。
二、認定犯罪事實所憑證據及理由：
    (一)被告坦白承認上開犯罪事實。
    (二)詮昕科技股份有限公司濫用藥物尿液檢驗報告1紙。
    (三)憲兵司令部刑事鑑識中心93年11月9 日（93）安鑑字第00
      101 號鑑驗通知書及法務部調查局93年11月23日調科壹字
      第160002446號鑑定通知書各1份在卷可稽。
    (四)扣案之海洛因28小包（合計淨重4.45公克，純度21.87%，
      純質淨重0.97公克）、安非他命5 小包（合計淨重1.3982
      公克，取樣0.1428公克已鑑析用罄，餘1.2554公克），暨
      被告所有供施用海洛因之器具注射針筒12支、塑膠剷管3
      支，及供被告施用安非他命之器具玻璃吸食器1 組可以佐
      證。
    (五)臺灣雲林地方法院檢察署檢察官90年度毒偵字第1128號不
      起訴處分書、刑案資料查註紀錄表各1份在卷可稽。
    被告之自白與相關證據均相符合，本件事證明確，被告之犯
    行應堪認定。
三、論罪科刑之理由：
    (一)核被告所為，施用海洛因部分，係犯毒品危害防制條例第
      10條第1 項施用第1 級毒品罪；施用安非他命部分，係犯
      毒品危害防制條例第10條第2 項施用第2 級毒品罪。被告
      持有海洛因及安非他命之低度行為，分別為施用毒品之高
      度行為所吸收，均不另論罪。被告前後多次施用第1 、2
      級毒品，時間緊接，所犯係構成要件相同之罪，顯均係基
      於概括犯意而為之，為連續犯，應各依刑法第56條之規定
      論以一罪，並依法加重其刑。被告上開2 犯行，犯意各別
      ，罪名互異，應分論併罰之。
    (二)又被告前因違反肅清煙毒條例案件，經本院於83年1 月18
      日，以82年度少訴字第50號判處有期徒刑2 年、緩刑4 年
      確定；復因違反麻醉藥品管理條例及藥事法案件，經本院
      於83年4 月27日，以83年度少訴字第5 號合併判處有期徒
      刑4 年4 月確定，並因而撤銷前開緩刑，於83年5 月14日
      起入監接續執行，於85年4 月24日假釋出獄，已於89年4
      月1 日假釋期滿執行完畢等情，有其臺灣高等法院被告全
      國前案紀錄表在卷可參。被告於有期徒刑執行完畢後，5
      年內復犯本件有期徒刑以上之罪，為累犯，應依刑法第47
      條之規定加重其刑，並依法遞加重其刑。
    (三)本院審酌被告前已接受觀察、勒戒之治療過程，再犯本案
      ，顯然依賴毒品甚深，自制力亦甚為薄弱，並考以其施用
      毒品之方法、手段、吸用次數頻繁，其本質仍屬「病患」
      ，僅戕害自身身心，尚未生巨大危害於整體社會，暨其犯
      後坦承犯行、具有悔意等一切情狀，量處如主文所示之刑
      ，並定其應執行之刑。
    (四)扣案之第1 級毒品海洛因28小包（合計淨重4.45公克，純
      度21.87%，純質淨重0.97公克）、第2 級毒品安非他命5
      小包（合計淨重1.3982公克，取樣0.1428公克已鑑析用罄
      ，餘1.2554公克），應依毒品危害防制條例第18條第1 項
      前段沒收銷燬之；至外包裝33袋，係用於包裹毒品，防其
      裸露、逸出、潮濕，便於持有藉以施用，注射針筒12支、
      塑膠剷管3 支，為被告所有，供其施用第1 級毒品海洛因
      所用之物，玻璃吸食器1 組，亦為被告所有，供其施用第
      2 級毒品安非他命所用之物，爰併依刑法第38條第1 項第
      2 款宣告沒收之。
四、適用之法律：
    依刑事訴訟法第299 條第1 項前段，毒品危害防制條例第10
    條第1 項、第2 項、第18條第1 項前段，刑法第11條前段、
    第56條、第47條、第51條第5 款、第38條第1 項第2 款，判
    決如主文。
中　　華　　民　　國　　94　　年　　3 　　月　　31　　日
                  刑事第一庭    法  官　楊　欣　怡
以上正本證明與原本無異。
如不服本判決，應於判決送達後10日內，向本院提出上訴狀。
                                書記官　洪　秀　虹
中　　華　　民　　國　　94　　年　　3 　　月　　31　　日
附錄論罪科刑法條：
毒品危害防制條例第10條
施用第1級毒品者，處6月以上5年以下有期徒刑。
施用第二級毒品者，處3年以下有期徒刑。
